臺灣花蓮地方法院民事裁定　　　　　　　 94年度再易字第2號
再審原告　　乙○○
再審被告　　甲○○
　　　　　　　　　　　巷五之一.
　　　　　　丙○○
上列當事人間請求給付租金事件，再審原告對於本院民國93年11
月5日93年度花簡字第94號第一審確定判決及民國94年5月31日93
年度簡上字第61號第二審確定判決提起再審之訴，本院裁定如左
：
    主  文
再審之訴駁回。
再審訴訟費用由再審原告負擔。
    理  由
一、再審意旨略以：兩造就門牌號碼花蓮縣吉安鄉○○村○○路
    600 號房屋（下稱系爭房屋）訂立租賃契約，約定租期至民
    國 91年11月30日止，然再審被告於91年8月1日至91年12月2
    日仍繼續匯款入再審原告之帳戶內，且再審原告於起訴狀之
    事實及理由欄第二點有說明：「92年 3月12日左右... 甲○
    ○（即再審被告）向謝月鐘通報；同時報警北昌派出所員警
    呂與周姓二員趕到，此時甲○○又換了新鎖匙.... 於92年3
    月20日早上 9點甲○○與黃鍾庭來預付新台幣肆萬柒仟元，
    且鎖匙未歸還。」，另第三點亦有說明：「甲○○及張志煌
    （即再審被告）二人92年8月10日下午來向原告取回遙控...
    並損害建物，所以始終避不見面。」，而發現上述新證據，
    為此爰依民事訴訟法496條第1項第13款之規定，提起再審之
    訴。
二、按民事訴訟法第496條第1項第13款所謂「當事人發見未經斟
    酌之證物或得使用該證物者」，係指前訴訟程序事實審之言
    詞辯論終結前已存在之證物，因當事人不知有此，致未經斟
    酌，現始知之，或雖知有此而不能使用，現始得使用者而言
    （最高法院32年上字第1247號判例參照）。是其證物如業經
    當事人在前訴訟程序事實審言詞辯論終結前提出使用，並經
    前訴訟程序予以斟酌，而為法院所不採者，即與上開發見未
    經斟酌之證物有間，無從依民事訴訟法第496條第1項第13款
    規定提起再審之訴。
三、經查：觀諸再審原告前開再審理由所指起訴狀事實及理由欄
    第二、三點說明部分，此業據再審原告於原審起訴狀提出，
    並經原第二審法院就再審原告所提出之訴訟資料敘明其認定
    取捨及得心證之理由，是既經再審原告於原第二審法院言詞
    辯論終結前提出使用，並經原第二審法院予以斟酌，而為法
    院所不採，即無民事訴訟法第496條第1項第13款所謂「當事
    人發見未經斟酌之證物或得使用該證物者」可言，此部分自
    非適法之再審理由。又再審原告所指再審被告於91年8月1日
    至 91年12月2日仍繼續匯款入再審原告之帳戶乙節，縱再審
    被告確有匯款之事實，然既係匯入再審原告所開立之帳戶，
    則上開匯款之事實，顯非再審原告於前訴訟程序所不知，或
    雖知有此而不能使用之情形，則依前開判例意旨，亦與民事
    訴訟法第496條第1項第13款之再審事由不符，再審原告自不
    得憑此為再審理由提起再審之訴。
三、綜上所述，再審原告上開主張，既難認係適法之再審理由，
    則其提起本件再審之訴，為不合法，應予駁回。
四、據上論結，本件再審之訴為不合法，依民事訴訟法第502條
    第1項、第95條、第78條，裁定如主文。
中　　華　　民　　國　　94　　年　　11　　月　　29　　日
                        臺灣花蓮地方法院民事庭
                            審判長法官　林碧玲
                            法      官  蕭一弘
                            法      官  陳燁真
以上正本係照原本作成
本裁定不得抗告
中　　華　　民　　國　　94　　年　　11　　月　　29　　日
                    　　    法院書記官　陳源財
